臺灣桃園地方法院小額民事判決
110年度桃小字第1729號
原      告  臺灣銀行股份有限公司

法定代理人  許志文  
訴訟代理人  翁玉勳  
被      告  辜梅鳳  

上列當事人間請求清償債務事件，本院於民國111年5月4日言詞
辯論終結，判決如下：
    主      文
被告應給付原告新臺幣捌萬玖仟玖佰玖拾捌元，及自民國一一Ｏ
年二月十四日起至清償日止，按年息百分之一點八四五計算之利
息；暨上開本金部分自民國一一Ｏ年三月十四日起至清償日止，
逾期在六個月以內者，按上開利率百分之十，逾期超過六個月者
，按上開利率百分之二十計算之違約金，另上開利息部分自民國
一一Ｏ年二月十四日起至清償日止，逾期在六個月以內者，按上
開利率百分之十，逾期超過六個月者，按上開利率百分之二十計
算之違約金。違約金最高連續收取九期。
訴訟費用新臺幣壹仟元由被告負擔。
本判決得假執行。
    事實及理由
一、原告主張：被告前向原告申貸新臺幣（下同）10萬元，借款
    期間為民國109年5月14日起至112年5月14日止，其中前6期
    為還本寬限期，自第7期起則應開始按月平均攤還本息；並
    約定利息按中華郵政股份有限公司二年期定期儲金機動利率
    加碼年利率1%（本件為0.845%＋1%＝1.845%）按月計付，其中
    前12期之利息由勞動部補貼，但被告於此期間如積欠本金達
    3個月者，即停止補貼；又如有任一宗債務未依約清償者，
    其餘債務得視為全部到期，且於遲延繳付本息時，除按上開
    利率計息外，尚須就本金自到期日起，利息自應付息日起，
    均至清償日止，逾期在6 個月以內者，按上開利率10% ，逾
    期超過6 個月者，按上開利率20% 計付違約金，每次違約狀
    態最高連續收取期數為9 期。其後，被告未依約攤還本息，
    計算至110年3月13日止，尚積欠借貸本金89,998元，及自11
    0年2月14日起算之利息未為清償，故依消費借貸之法律
    關係提起本件訴訟。並聲明：如主文第1項所示。
二、被告則以：原告主張之金額無誤，但希望可與原告協商還款
    方式等語。
三、原告主張之上述消費借貸關係，已據其提出內容相符之勞工
    紓困貸款專用放款借據、小額貸款查詢結果為憑，且為被告
    於言詞辯論時所不爭執，足認此情屬實。至被告上開所述，
    僅關乎其後續之清償方式，於原告權利之存否尚無影響，另
    考量本件原係基於因應新冠肺炎疫情之勞工紓困貸款而生，
    就借款利率與寬限期間等貸款條件均已給予借用人相當之優
    惠，且被告於言詞辯論時亦無法提出具體、確定之還款方案
    ，為兼顧原告之利益，亦不適宜依民事訴訟法第396條逕為
    延期或分期給付之判決。從而，原告請求被告給付如主文第
    1項所示之借貸本金及約定利息、違約金，為有理由，應予
    准許。
四、本件係適用小額訴訟程序所為被告敗訴之判決，依民事訴訟
    法第436條之20規定，應依職權宣告假執行。
五、訴訟費用負擔之依據：民事訴訟法第78條，並依同法第436
    條之19第1項，確定訴訟費用額為1,000元。 　　　　
中　　華　　民　　國　　111 　年　　5 　　月　　13　　日
                  桃園簡易庭  法  官  陳逸倫
以上為正本係照原本作成。
如不服本判決，應於送達後20日內，向本院提出上訴狀並表明上
訴理由，如於本判決宣示後送達前提起上訴者，應於判決送達後
20日內補提上訴理由書（須附繕本）。
如委任律師提起上訴者，應一併繳納上訴審裁判費。
中　　華　　民　　國　　111 　年　　5 　　月　　13　　日
                              書記官  潘昱臻
附錄：
一、民事訴訟法第436條之24第2項：
　  對於小額程序之第一審裁判上訴或抗告，非以其違背法令為
    理由，不得為之。
二、民事訴訟法第436條之25：
　  上訴狀內應記載上訴理由，表明下列各款事項：
　  ㈠原判決所違背之法令及其具體內容。
　  ㈡依訴訟資料可認為原判決有違背法令之具體事實。
三、民事訴訟法第471條第1項：（依同法第436條之32第2項規定
    於小額事件之上訴程序準用之）
    上訴狀內未表明上訴理由者，上訴人應於提起上訴後20日內
    ，提出理由書於原第二審法院；未提出者，毌庸命其補正，
    由原第二審法院以裁定駁回之。